【裁判字號】    97,抗,281
【裁判日期】    971119
【裁判案由】    拍賣抵押物
【裁判全文】
臺灣板橋地方法院民事裁定               97年度抗字第281號
抗  告  人  甲○○
相  對  人  國泰人壽保險股份有限公司
法定代理人  乙○○
上列當事人間因拍賣抵押物事件，抗告人對於中華民國97年10月
21日本院97年度拍字第2495號裁定提起抗告，本院管轄非訟事件
程序第二審之合議庭裁定如下：
    主  文
抗告駁回。
抗告程序費用新臺幣壹仟元由抗告人負擔。
    理  由
一、按扺押權人，於債權已屆清償期，而未受清償者，得聲請法
    院拍賣抵押物，就其賣得價金而受清償，民法第873 條第1
    項定有明文。次按聲請拍賣抵押物，原屬非訟事件，祇須其
    抵押權已經依法登記，登記之清償期已屆滿而未受清償時，
    法院即應為許可拍賣抵押物之裁定；如對於此項法律關係有
    爭執時，亦應由有爭執之人另行提起訴訟，以求解決，不得
    僅依抗告程序聲明其爭執，並據為廢棄拍賣抵押物裁定之理
    由（最高法院70年臺抗字第197 號裁定意旨參照）。
二、本件抗告意旨略以：抗告人所欠之房貸款項，僅遲誤一個月
    或數日，且均於原裁定作成日即民國97年10月21日之一週前
    業已清償完畢，此有相對人開立之繳款證明可稽，是本件相
    對人聲請拍賣抵押物並不符合民法第873 條「未受清償」之
    形式要件等情，遂提起本件抗告，請求將原裁定撤銷。
三、經查，相對人於原審主張：抗告人前於95年6 月6 日以如原
    裁定附表所示之不動產，為抗告人對相對人所負債務之擔保
    ，設定本金最高限額新臺幣（下同）9,600,000 元之抵押權
    ，依法登記在案，惟因債務人對相對人已負債8,767,837 元
    未獲清償，爰依法聲請准予拍賣上開抵押物等語，並提出與
    其所述相符之他項權利證明書、抵押權設定契約書、借據、
    房屋貸款繳息記錄（均為影本）等件為憑，是原裁定據以准
    許相對人之聲請，核無不合。抗告人雖以上開抗辯情事為由
    提起抗告，揆諸首揭說明，抗告人上開抗辯均係實體上法律
    關係之爭執，抗告人應另行提起民事訴訟以求解決，自非得
    於本件抗告程序中為主張，本院亦無從為審究；從而，抗告
    人提起本件抗告，難認有理由，應予駁回。
四、據上論結，本件抗告為無理由，依非訟事件法第46條、第21
    條第2 項，民事訴訟法第495 條之1 第1 項、第449 條第1
    項、第78條，裁定如主文。
中    華    民    國    97    年    11    月    19    日
                  民事第二庭審判長法官  蕭胤瑮
                                  法官  連育群
                                  法官  鍾啟煌
以上正本係照原本作成。
如不服本裁定，僅得於收受本裁定正本送達後10日內，以適用法
規顯有錯誤為理由，向本院提出再抗告狀，（須附繕本1 份及繳
納再抗告裁判費新臺幣1,000 元），經本院許可後紿可再抗告。
中    華    民    國    97    年    11    月    19    日
                                書記官  張國仁


司法院資訊處製作；財團法人民間司法改革基金會備份。
